【裁判字號】    95,訴,754
【裁判日期】    951027
【裁判案由】    違反毒品危害防制條例
【裁判全文】
臺灣新竹地方法院刑事判決               95年度訴字第754號
公  訴  人  臺灣新竹地方法院檢察署檢察官
被      告  乙○○
                    號
指定辯護人  本院公設辯護人甲○○
上列被告因違反毒品危害防制條例案件，經臺灣新竹地方法院檢
察署檢察官提起公訴（臺灣新竹地方法院檢察署九十五年度毒偵
字第一四二七號）後，被告於準備程序中就被訴事實為有罪之陳
述，檢察官復於準備程序當庭言詞聲請改依協商程序而為判決，
本院裁定進行認罪協商程序，判決如下：
    主  文
乙○○施用第一級毒品，累犯，處有期徒刑玖月；扣案之注射針
筒支、止血皮帶壹條，均沒收。
    犯罪事實及理由
一、犯罪事實：
（一）乙○○前於民國九十年間，因施用毒品案件，經本院於九
      十年五月三日以九十年度毒聲字第八○九號裁定送觀察勒
      戒後，認無繼續施用毒品之傾向，於九十年七月三日執行
      完畢釋放，並經臺灣新竹地方法院檢察署檢察官於同年月
      四日以九十三年度毒偵字第四七八號為不起訴處分確定在
      案。另於九十三年間，因違反毒品危害防制條例案件，經
      本院於九十四年三月十四日以九十三年度訴字第三八一號
      判決判處有期徒刑八月確定，甫於九十五年一月二十九日
      縮刑期滿執行完畢。
（二）又詎其仍不知悔悟，於前開觀察勒戒及毒品案件執行完畢
      釋放後，復基於施用第一級毒品海洛因之犯意，第三次再
      犯，於九十五年八月三日上午八時許，在新竹縣關西鎮一
      一八線石光段路旁，將第一級毒品海洛因加水稀釋後以針
      筒注射入體內之方式，施用第一級毒品海洛因。嗣於同年
      八月三日下午六時三十分許，為警持搜索票在新竹縣新埔
      鎮○○路○段二七○號住處查獲，並扣得乙○○所有供施
      用第一級毒品海洛因所用之注射針筒三支及止血皮帶一條
      ，且經採尿送驗後，始查悉上情。
二、案經新竹縣警察局新埔分局報告臺灣新竹地方法院檢察署檢
    察官偵查起訴，由本院合議庭裁定由受命法官獨任改依協商
    程序而為判決。
三、理  由
（一）上揭犯罪事實，業據被告乙○○於本院準備及認罪協商程
      序中坦承不諱，復查：
  １、被告乙○○於九十五年八月三日在警局採其尿液送驗，經
      以GC/MS（氣相層析質譜儀分析法）確認結果呈嗎啡、可
      待因陽性反應，有煙毒、麻醉藥品案尿液送驗受檢人真實
      姓名代號對照表、昭信科技顧問股份有限公司九十五年九
      月十四日濫用藥物尿液檢體檢驗報告各一紙在卷可佐（見
      偵查卷第四三、四四頁），並有被告乙○○所有供施用第
      一級毒品所用之注射針筒三支、止血皮帶一條扣案可佐，
      足見被告自白確與事實相符。
  ２、被告乙○○於九十年間，因施用毒品案件，經本院於九十
      年五月三日以九十年度毒聲字第八○九號裁定送觀察勒戒
      後，認無繼續施用毒品之傾向，於九十年七月三日執行完
      畢釋放，並經臺灣新竹地方法院檢察署檢察官於同年月四
      日以九十三年度毒偵字第四七八號為不起訴處分確定在案
      。另於九十三年間，因違反毒品危害防制條例案件，經本
      院於九十四年三月十四日以九十三年度訴字第三八一號判
      決判處有期徒刑八月確定，甫於九十五年一月二十九日縮
      刑期滿執行完畢等情，有臺灣新竹地方法院檢察署刑案資
      料查註紀錄表及臺灣高等法院被告前案紀錄表各一紙在卷
      可參；復按毒品危害防制條例於九十二年七月九日修正公
      布，自九十三年一月九日施行，其中第二十條、第二十三
      條將施用毒品之刑事處遇程序，區分為「初犯」及「五年
      內再犯」、「五年後再犯」。依其立法理由之說明：「初
      犯」，經觀察、勒戒或強制戒治後，應為不起訴處分或不
      付審理之裁定；經觀察、勒戒或強制戒治執行完畢釋放後
      ，「五年內再犯」者，因其再犯率甚高，原實施之觀察、
      勒戒及強制戒治既已無法收其實效，爰依法追訴或裁定交
      付審理。至於經觀察、勒戒或強制戒治執行完畢釋放後，
      「五年後再犯」者，前所實施之觀察、勒戒或強制戒治已
      足以遮斷其施用毒品之毒癮，為期自新及協助其斷除毒癮
      ，仍適用「初犯」規定，先經觀察、勒戒或強制戒治之程
      序。從而依修正後之規定，僅限於「初犯」及「五年後再
      犯」二種情形，始應先經觀察、勒戒或強制戒治程序。倘
      被告於五年內已再犯，經依法追訴處罰，縱其第三次（或
      第三次以上）再度施用毒品之時間，在初犯經觀察、勒戒
      或強制戒治執行完畢釋放五年以後，已不合於「五年後再
      犯」之規定，且因已於「五年內再犯」，顯見其再犯率甚
      高，原實施觀察、勒戒或強制戒治，已無法收其實效，即
      應依該條例第十條處罰，有最高法院九十五年度第七次刑
      事庭會議決議可資參照。是被告本件第三次再犯施用毒品
      之犯行，被告自應受刑事制裁，應依法論科。
  ３、本件事證業臻明確，被告犯行至堪認定。
（二）按海洛因係毒品危害防制條例第二條第二項第一款所定之
      第一級毒品，不得非法施用。是以：
  １、核被告乙○○於九十五年八月三日上午八時許，施用第一
      級毒品海洛因一次之犯行，係犯毒品危害防制條例第十條
      第一項之施用第一級毒品罪。
  ２、被告乙○○持有第一級毒品海洛因後，進而施用，其持有
      之低度行為應為施用之高度行為所吸收，不另論以持有第
      一級毒品罪。
  ３、被告乙○○於九十三年間，因違反毒品危害防制條例案件
      ，經本院於九十四年三月十四日以九十三年度訴字第三八
      一號判決判處有期徒刑八月確定，甫於九十五年一月二十
      九日縮刑期滿執行完畢等情，有臺灣高等法院被告前案紀
      錄表、臺灣新竹地方法院檢察署刑案資料查註紀錄表各一
      份在卷可稽，應適用修正前刑法第四十七條之規定，被告
      受有期徒刑之執行完畢，五年以內故意再犯本件有期徒刑
      以上之罪，為累犯，依法加重其刑。
  ４、扣案之注射針筒三支、止血皮帶一條，均為被告所有之物
      ，且供被告犯罪之用，業經被告於本院認罪協商程序中坦
      承不諱（見本院卷第十三頁），亦均應依刑法第三十八條
      第一項第二款規定，宣告沒收之。
四、本件經檢察官與被告乙○○於審判外達成協商之合意且被告
    已認罪，其合意內容為：
（一）被告施用第一級毒品海洛因，願受科刑範圍為有期徒刑九
      月。
（二）經查，上開協商合意並無刑事訴訟法第四百五十五條之四
      第一項所列情形之一，檢察官聲請改依協商程序而為判決
      ，本院爰不經言詞辯論，於協商合意範圍內為協商判決，
      合予敘明。
五、應適用之法條：刑事訴訟法第四百五十五條之四第二項、第
    四百五十五條之八、第四百五十五條之十一第二項、第四百
    五十四條，毒品危害防制條例第十條第一項，刑法第十一條
    前段、第四十七條第一項、第三十八條第一項第二款，判決
    如主文所示之刑。
六、協商判決除有刑事訴訟法第四百五十五條之四第一項第一款
    於本訊問程序終結前，被告撤銷協商合意或檢察官撤回協商
    聲請者；第二款被告協商之意思非出於自由意志者；第四款
    被告所犯之罪非第四百五十五條之二第一項所定得以協商判
    決者；第六款被告有其他較重之裁判上一罪之犯罪事實者；
    第七款法院認應諭知免刑或免訴、不受理者情形之一，及違
    反同條第二項「法院應於協商合意範圍內為判決；法院為協
    商判決所科之刑，以宣告緩刑或二年以下有期徒刑、拘役或
    罰金為限」之規定者外，檢察官與被告均不得上訴。
七、如有前項得上訴之情形，得自收受宣示判決筆錄送達之日起
    十日內，向本院提出上訴書狀，上訴於第二審法院。
本案經檢察官林奕到庭執行職務
中    華    民    國  九十五    年   十   月   二十七 日
                  臺灣新竹地方法院刑事第四庭
                              法  官  劉兆菊
以上正本證明與原本無異。
中    華    民    國  九十五    年   十   月   二十七 日
                              書記官  龔紀亞
附錄論罪科刑法條
毒品危害防制條例第十條
施用第一級毒品者，處六月以上五年以下有期徒刑。
施用第二級毒品者，處三年以下有期徒刑。


司法院資訊處製作；財團法人民間司法改革基金會備份。
